臺灣高等法院高雄分院刑事裁定　　　　　96年度交抗字第17號
抗　告　人
即異議人
即受處分人　甲○○
上列抗告人因聲明異議案件，不服臺灣高雄地方法院中華民國95
年12月29日裁定（95年交聲字第718 號），提起抗告，本院裁定
如下：
    主  文
原裁定撤銷，發回臺灣高雄地方法院。
    理  由
一、抗告意旨略以：異議人甲○○所有之車牌號碼VA-6452 號自
    小客車於民國95年6 月23日21時31分停放在左營勝利路海光
    停車場，因非每日開車，故遲至同年月27日10時30分才發現
    失竊，同日11時到左營舊城派出所報案，於95年7 月1 日由
    旗山大洲派出所通知尋獲車輛。未料於同年7 月中旬同時收
    到高雄市警察局交通警察大隊3 張超速罰單，日期分別為95
    年6 月25日、同年月29日、同年月30日，且違規地點皆為高
    雄都會高架道路大中段華夏匝道口（西向東），其中29日及
    30日2 張罰單因在報案日期之後，高雄市交通事件裁決中心
    已逕予註銷，然6 月25日之罰單經向高雄市警察局交通警察
    大隊申訴，卻以違規時間在報案日期之前舉發應無疑義駁回
    。惟異議人所接到之3 張罰單，於違規日期相近及地點相同
    等關係上判斷，屬同一竊賊所駕駛應為合理之懷疑。報案當
    時經左營舊城派出所警員告知，失竊地點左營勝利路海光停
    車場有錄影設備，故可供證明異議人於95年6 月23日晚上至
    95年6 月27日前並無進入該停車場駕駛該汽車外出。旗山大
    洲派出所逮捕該竊賊後，所製作筆錄，亦可查知遭竊之時間
    、地點。綜上所陳，受處分人並無違反道路交通管理處罰條
    例第40條第1 項之情事，爰請撤銷原處分等語。
二、原裁定意旨略以：
  (一)車牌號碼VA-6452 號自用小客車之駕駛人於95年6 月25日12
    時59分許，行經高雄都會高架道路大中段華夏匝道口時，時
    速90公里，超過規定之行車限速60公里，而為警舉發違規之
    事實，有高雄市政府警察局舉發道路交通管理事件通知單、
    照片、高雄市○○○○道路交通管理事件裁決書各1 份附卷
    可參。
  (二)異議人於95年6 月27日10時許發現其所有停放在高雄市左營
    區海光三村停車場之車牌號碼VA-6452 號自用小客車遭竊，
    旋於95年6 月27日11時許至高雄市政府警察局左營分局舊城
    派出所報案，嗣於95年7 月1 日10時許在高雄縣旗山鎮○○
    ○路產業道路上尋獲，業經異議人於本院調查時陳述明確，
    並有高雄縣警察局尋獲證明單1 份在卷可稽。
  (三)上開車輛為李復凡於95年6 月27日9 時許在上開停車場所竊
    取，並於同年月30日為警查獲一情，此據證人李復凡於本院
    訊問時證述在卷（見本院95年12月18日訊問筆錄）。且經本
    院進一步詢問證人李復凡何以確定是在95年6 月27日竊取異
    議人之上開自小客車，證人李復凡答稱因為伊記得伊偷了那
    部車子後，在旗山溪洲的山上待了3 天2 個晚上等語明確。
    是上開自小客車為李復凡於95年6 月27日9 時許在上開停車
    場所竊取，應屬實情。
  (四)另本院向國防部軍備局調取上開停車場自95年6 月23日21時
    30分起至同年月12時56分止之監視錄影帶，經國防部軍備局
    函覆謂高雄市○○○○村○○○○○段150 地號土地上之停
    車場內並無架設攝影機，故無法提供監視錄影帶，此有國防
    部軍備局95年12月5 日昌易字第0950017015號函在卷可佐。
  (五)是既不能證明上開自小客車於95年6 月25日已遭李復凡竊取
    ，自無從認定於同日12時59分行經高雄都會高架道路大中華
    段華夏匝道口自小客車之駕駛人即為李復凡之事實。異議人
    雖陳稱同日並未駕駛上開自小客車，惟既不能證明上開自小
    客車於該日已遭他人竊取，異議人復未主張將上開車輛借予
    他人使用，則異議人所辯上情即非可取，不足為對其有利之
    認定。異議人以前詞置辯，聲請撤銷原處分，顯屬無據，應
    予駁回。
三、經查原裁定認抗告人有違反道路交通管理處罰條例第40條第
    1 項之情事，係以證人李復凡之證詞為其主要論據。惟證人
    李復凡於95年12月18日於原審接受訊問時，距抗告人95年6
    月27日10時30分許發現其車失竊，已近半年時間，則證人李
    復凡如何能明確指出其竊車時間，已非無疑。再查證人李復
    凡於原審又供稱：「（偷車後，有無將車子開上高雄都會高
    架道路大中高架華夏匝道口西向東？）忘記了。」「（何時
    被查獲？）6 月30日晚上。」「（你如何確定是6 月27日偷
    竊？）因為我記得我偷了那部車子後，在旗山溪州的山上待
    了3 天2 夜。」（見原審卷第62頁）。果如其所言，伊竊車
    之後即在山上待了3 天2 夜，則其所竊得之上開車輛如何可
    能在95年6 月29日及30日兩天，因超速行經高雄都會高架道
    路大中段華夏匝道口為測試照相機所拍得違規情事，足見其
    證詞顯非真實，自難遽採為不利於抗告人之認定。抗告意旨
    ，指摘原裁定不當，尚非無理由，自應由本院將原裁定撤銷
    ，發回原審法院，經翔實調查後，另為適法之裁判。
據上論斷，應依道路交通案件處理辦法第26條，刑事訴訟法第41
3 條，裁定如主文。
中　　華　　民　　國　　96　　年　　2 　　月　　8 　　日
                  刑事第三庭    審判長法  官  周賢銳
                                      法  官  黃仁松
                                      法  官  謝宏宗
以上正本證明與原本無異。
本裁定不得再抗告。
中　　華　　民　　國　　96　　年　　2 　　月　　9 　　日
　　　　　　　　　　　　　　　　　　　書記官  熊惠津
                                                      q
